# 请教陈版，关于主要责任人和代理人的判断问题

提问人：gpqg 时间：2022-02-17 19:28:41
陈版，A公司从事贸易业务，具体内容如下：豆粕业务，
1 、A公司自行采购，支付定金，基差合同自己点价。自已根据行情进行定价销售。承担行情涨跌及操作过程中的风险。豆粕大厂只对极少的大的贸易商进行销售。
情况介绍 ：豆粕供应商是中粮集团、京粮、三河汇福集团等大豆加工厂。豆粕的合同分现货合同与基差合同两大类。豆粕买方是：中粮肉食、禾丰集团、牧原集团等饲料厂及个体贸易商。
1 ）现货合同交易流程：A公司从中粮、京粮、汇福等大豆加工厂购买现货豆粕，合同签订支付保证金，提货前支付剩余货款。销售给各大中小饲料厂及饲料贸易商。
2 ）豆粕基差交易流程：A公司从中粮等加工厂订购豆粕基差，合同约定数量，预计单价，同时约定以大连商品交易所 5 月合约+70元为提货价格。在 5 月内需要点价确定价格。先按 5 月合约预计的价格支付5%保证金。之后可在合适价位点价，签定豆粕基差作价确认单。确定价格后再支付5%确定现货价格。提货前支付剩余货款。）如果卖不出去A公司承担所有风险3 ）提货期限：现货 1 个月内提货，不提货要缴纳保证金，即使全额提货，也要解除合同，追索违约金。
量大的客户，客户自己运，客户无车队的，A公司负责运输。
我的问题是，从上述合同中，是否可以判断，A公司是主要责任人，从而按照总额法确认收入呢？
谢谢陈版。

回答人：chenyiwei
对于贸易企业，我们倾向于认为其采用总额法核算应满足的基本前提是：
有明显证据表明本企业在一段时间内实际持有对相应存货实物的控制权（具体含义为：本企业承担与该存货相关的公允价值变动、实物毁损灭失、滞销积压、品质瑕疵等风险和收益，且该存货无对应的销售合同，本企业可自主决定销售给哪个客户，以及与该客户自主谈判确定销售合同的条款），且该控制权是非过渡性、非瞬时性的。在实务中，只有当存在明确证据表明在没有对应销售合同的情况下已经购入并实际控制了相应的商品时（即发生“囤货”行为），才能认为可能满足该条件。除此之外的贸易业务，尤其是具有明显的“空转”交易和融资性贸易特征（主要表现为：未取得对存货实物的控制权，或者该控制权是过渡性或瞬时性的；采购合同约定的付款时间和销售合同约定的收款时间之间存在明显的时间差，购销差价主要反映与该时间差相关的资金利息而不是相关存货在此期间的市场行情变化的影响）的交易，都不应采用总额法确认收入和成本。

提问人：xiner966 时间：2022-02-25 10:52:30
陈版，那外贸企业的出口销售都不能满足“在实务中，只有当存在明确证据表明在没有对应销售合同的情况下已经购入并实际控制了相应的商品时（即发生“囤货”行为），才能认为可能满足该条件”这个条件，肯定是先有老外订单，不会先囤货的，那外贸企业的销售都只能是净额法？麻烦陈版解答一下。

回答人：chenyiwei
我理解是这样，即实质上是代理，尽管形式上可能是自营。